【裁判字號】    90,易,3085
【裁判日期】    901030
【裁判案由】    竊盜
【裁判全文】
臺灣臺中地方法院刑事判決                          九十年度易字第三八五號
    公  訴  人  臺灣臺中地方法院檢察署檢察官
    被      告  乙○○
右列被告因竊盜案件，經檢察官提起公訴（九十年度偵字第一六四三二號），本院判
決如左：
    主  文
乙○○竊盜，處有期徒刑參月，如易科罰金，以參佰元折算壹日。
    事  實
一、乙○○於民國（下同）九十年七月間，因犯竊盜罪，經本院豐原簡易庭於九十年
    八月十四日以九十年度豐簡字第三四六號刑事簡易判決，判處罰金五千元，同年
    九月十日確定。詎其仍不知悔改，意圖為自己不法之所有，於九十年九月九日凌
    晨三時四十分許，駕駛其所有之自用小貨車（未掛車牌），至甲○○所管理之三
    協工程公司所承包位於臺中縣大肚鄉大肚溪畔北岸之工地內，將該公司所有放置
    工地內路邊之鋼筋一批（總重二‧六公噸，市價約新台幣一萬六千元），徒手搬
    至小貨車上，藉以竊取之，得手後，駕車離開現場，適為到場巡視之甲○○發現
    ，乃報警處理，經警在臺中縣大肚鄉○○路三八０號前攔截查獲逮捕乙○○。
二、案經臺中縣警察局烏日分局報請臺灣臺中地方法院檢察署檢察官偵查起訴。
    理  由
一、訊據被告乙○○固坦承有於右揭時地，駕駛小貨車搬運鋼筋之事實，惟否認有何
    犯行，辯稱：伊以為是別人不要的鋼筋，才去搬的云云。經查：（一）被告所坦
    承事實，經核與被害人甲○○於警訊及本院審理中所述之失竊情節相符，復有被
    害人領回失物出具之贓物認領保管收據一紙及竊得之鋼筋照片六幀附卷可稽；（
    二）被害人甲○○於審理中明確指稱：鋼筋放在工程工地內，進工地內有一條便
    道，一般人不會進去，只有施工的人才會走這條便道，失竊的鋼筋是放在便道旁
    邊，是可以使用的鋼筋材料，並不是要丟棄的材料等語，而觀諸卷附照片所示，
    該批鋼筋已經裁剪過，長度相若且筆直完好之物，明顯非已使用過或裁剪後剩餘
    之廢料，且鋼筋係在工地內堆放，並非雜亂棄置之物，故客觀上均足認定係他人
    所有之物，而非拋棄之物，再參酌被告係無端利用清晨時分進入工地內搬取鋼筋
    乙情，足認被告前揭所辯其以為鋼筋是他人所不要丟棄之物云云，係避重就輕之
    詞，不足採信。綜上所述，本案事證明確，被告犯行，洵堪認定。
二、核被告所為，係犯刑法第三百二十條第一項之竊盜罪。公訴人認被告所為係犯刑
    法第三百二十一條第一項（起訴書未載明第幾款）之加重竊盜罪（起訴書附錄本
    案所犯法條則記載該條項第一款之夜間侵入有人居住之建築物竊盜），然查被害
    人甲○○於本院審理中指稱：遺失鋼筋處是在施工處，晚上是沒有人看管，離工
    地泰勞暫住之貨櫃屋有五、六百公尺，泰勞住該處，並不是要看守那些失竊的鋼
    筋，鋼筋是放在工地便道旁邊等語，故依被害人所述，顯見被告固有於夜間侵入
    他人工地並竊取財物之行為，然該工地則顯非屬「有人居住之建築物」，故起訴
    法條尚有未洽，應予變更。爰審酌被告甫因犯竊盜罪經判刑確定（此有臺灣高等
    法院被告全國前案紀錄表及本院豐原簡易庭九十年度豐簡字第三四六號刑事簡易
    判決附卷可據），其品行非端、犯罪之動機、目的、手段、犯罪所生之危害程度
    、所得不高、犯罪後之態度等一切情狀，量處如主文所示之刑，並依法諭知易科
    罰金之折算標準。
據上論斷，應依刑事訴訟法第二百九十九條第一項前段、第三百條，刑法第三百二十
條第一項、第四十一條第一項前段，罰金罰鍰提高標準條例第一條前段、第二條，判
決如主文。
中      華      民      國      九十      年      十    月      三十    日
                                          法  官  李  悌  愷
右正本證明與原本無異。
如不服本判決，應於送達後十日內向本院提出上訴狀（須附繕本），上訴於台灣高等
法院台中分院。
                                          書記官
中      華      民      國      九十      年      十    月      三十    日
附錄法條：
刑法第三百二十條第一項：
意圖為自己或第三人不法之所有，而竊取他人之動產者，為竊盜罪，處五年以下有期
徒刑、拘役或五百元以下罰金。


司法院資訊處製作；財團法人民間司法改革基金會備份。
